# 应付账款科目使用

提问人：wjsxhz 时间：2019-07-04 14:53:47
请教陈老师：
我们公司有一个付款系统，付款系统只能从应付账款科目下的明细项目取数并进行付款。所以我们要支付预付账款时就出现了问题，如果凭证做：
借：预付账款
贷：银行存款
就无法在系统里生成要付款的应付账款项目。
只有凭证做成：
借：预付账款
贷：应付账款
才能从系统中支付，支付后再做下列凭证：
借：应付账款
贷：银行存款
请问这种分录符合会计准则和法律规定吗？
谢谢！

回答人：chenyiwei
这只是日常账务处理流程问题，只要保证最后报表列报准确即可，即：完整确认负债；对于就同一事项同时确认的预付和应付予以抵销。